【裁判字號】    95,財管,11
【裁判日期】    950428
【裁判案由】    選任遺產管理人
【裁判全文】
臺灣基隆地方法院民事裁定              95年度財管字第11號
聲  請  人  國泰世華商業銀行股份有限公司
法定代理人  乙○○
代  理  人  甲○○
上列聲請人聲請選任遺產管理人事件，本院裁定如下：
    主  文
選任丁○○（男，民國○○年○○月○○日生，身分證統一編號：
Ｚ000000000號，住苗栗縣通霄鎮白東里白東124號）為被繼承人
丙○○（男，民國○○年○月○○日生，身分證統一編號：
Ｚ000000000號，生前籍設臺北縣瑞芳鎮○○路59號，於民國92年
7月6日死亡）之遺產管理人。准對被繼承人丙○○之繼承人為承
認繼承之公示催告。被繼承人丙○○之繼承人，應自前項公示催
告最後登載新聞紙之日起，壹年貳月內承認繼承，上述期限屆滿
，無繼承人承認繼承時，被繼承人丙○○之遺產，於清償債權並
交付遺贈物後，如有剩餘即歸屬國庫。
程序費用由被繼承人丙○○之遺產負擔。
    理    由
一、按先順序繼承人均拋棄其繼承權時，由次順序之繼承人繼承
    。其次順序繼承人有無不明或第四順序之繼承人均拋棄其繼
    承權者，準用無人繼承之規定；又繼承開始時，繼承人有無
    不明，而無親屬會議或親屬會議未於一個月內選定遺產管理
    人者，利害關係人得聲請法院選任遺產管理人，並由法院依
    公示催告程序，定六個月以上之期限，公告繼承人，命其於
    期限內承認繼承，民法第1176條第6項、第1177條、第1178
    條第2項分別定有明文。
二、本件聲請意旨略以：被繼承人丙○○於民國92年7月6日死亡
    ，其生前於85年4月19日向聲請人借款新臺幣（下同）
    2,800,000元，尚有2,245,000元未為清償。現因被繼承人丙
    ○○之第一、第二及第三順位法定繼承人均已拋棄繼承，第
    四順位法定繼承人均已死亡，被繼承人之親屬會議亦未於一
    個月內召開，以致聲請人之債權無法行使，惟被繼承人之兄
    丁○○已同意擔任被繼承人之遺產管理人，聲請人為利害關
    係人，為此聲請選任丁○○為被繼承人丙○○之遺產管理人
    等語。
三、經查，聲請人主張之事實，業據其提出基院政民玄92繼179
    字第18701號函影本及基院政民黃92繼205字第19862號函影
    本各乙紙、土地建築改良物抵押設定契約書及他項權利證明
    書、債權憑證影本、土地登記簿謄本、繼承系統表、丁○○
    等戶籍謄本影本各乙紙等件為證。是聲請人以利害關係人之
    身分，聲請選任被繼承人丙○○之遺產管理人，自屬有據。
    本院審酌丁○○為被繼承人丙○○之兄，對於被繼承人之財
    產狀況應甚為明瞭，日後對於遺債之管理亦較便利，且其已
    表明願擔任被繼承人丙○○之遺產管理人等情，認丁○○擔
    任本件遺產管理人，應屬適當，爰選任其為被繼承人丙○○
    之遺產管理人，並為承認繼承之公示催告。
四、爰依非訟事件法第157條，民事訴訟法第78條、第95條之規
    定，裁定如主文。
中    華    民    國    95    年    4     月    28    日
                 民事庭法  官  姚貴美
以上正本係照原本作成。
如對本裁定抗告，應於本裁定送達後10日內，向本院提出抗告狀
，並繳納抗告費新臺幣1000元，抗告於本院合議庭。
中    華    民    國    95    年    4     月    28    日
                        書記官  江美琪


司法院資訊處製作；財團法人民間司法改革基金會備份。
